da: Gulvoverfladekompatibilitet: Tæppe; Beton; Hårdttræ; Laminat; Marmor; Sten; Klinker; Vinyl; Andet
vi: Khả năng tương thích với bề mặt sàn: Thảm; Bê tông; Gỗ cứng; Laminate; Cẩm thạch; Đá; Gạch lát; Nhựa vinyl; Khác
ja: 床面の適合性: カーペット; コンクリート; ハードウッド; ラミネート; 大理石; 石; タイル; ビニール; その他
it: Compatibilità con la superficie del pavimento: Tappeto; Calcestruzzo; Legno duro; Laminato; Marmo; Pietra; Piastrelle; Vinile; Altro
zh-CN: 地板兼容性: 地毯; 混凝土; 硬木; 复合板; 大理石; 石材; 瓷砖; 乙烯基; 其他
ro-RO: Compatibilitatea suprafeței podelei: Covor; Beton; Lemn de esență tare; Laminat; Marmură; Piatră; Faianță; Vinil; Altele
hr-HR: Kompatibilnost podnih površina: Tepih; Beton; Tvrdo drvo; Laminat; Mramor; Kamen; Pločica; Vinil; Ostalo
zh-TW: 地板材質相容性: 地毯; 混凝土; 硬木; 超耐磨木; 大理石; 石質; 磁磚; 乙烯基; 其他
fr: Types de sols compatibles: Tapis; Béton; Bois dur; Stratifié; Marbre; Pierre; Carrelage; Vinyl; Autre
sl-SI: Združljivost talnih površin: Preproga; Beton; Trdi les; Laminat; Marmor; Kamen; Ploščica; Vinil; Druga
cs: Kompatibilita s podlahovými povrchy: Koberec; Beton; Tvrdé dřevo; Laminát; Mramor; Kámen; Dlaždice; Vinyl; Jiné
bg-BG: Съвместимост на подовите повърхности: Килим; Бетон; Твърда дървесина; Ламинат; Мрамор; Камък; Плочки; Винил; Друго
el: Συμβατότητα με επιφάνειες δαπέδου: Μοκέτα; Σκυρόδεμα; Ξύλινο πάτωμα; Laminate; Μάρμαρο; Πέτρα; Πλακάκι; Βινύλιο; Άλλο
de: Bodenbelagskompatibilität: Teppich; Beton; Hartholz; Laminat; Marmor; Stein; Fliese; Vinyl; Sonstiges
en: Floor surface compatibility: Carpet; Concrete; Hardwood; Laminate; Marble; Stone; Tile; Vinyl; Other
pt-BR: Compatibilidade com a superfície do piso: Tapete; Concreto; Madeira dura; Laminado; Mármore; Pedra; Azulejo; Vinil; Outro
th: ความเข้ากันได้กับพื้นผิว: พรม; คอนกรีต; ไม้เนื้อแข็ง; พื้นลามิเนต; หินอ่อน; หิน; ไทล์; ไวนิล; อื่นๆ
fi: Lattiapintojen yhteensopivuus: Matto; Betoni; Kovapuu; Laminaatti; Marmori; Kivi; Laatta; Vinyyli; Muu
tr: Zemin yüzeyi uyumluluğu: Halı; Beton; Masif Ahşap; Laminat; Mermer; Taş; Karo; Vinil; Diğer
lt-LT: Grindų dangos suderinamumas: Kilimas; Betonas; Kietmedis; Laminatas; Marmuras; Akmuo; Plytelės; Vinilas; Kita
es: Compatibilidad con la superficie del suelo: Alfombra; Hormigón; Madera dura; Laminado; Mármol; Piedra; Azulejo; Vinilo; Otros
hu: Padlófelület kompatibilitása: Szőnyeg; Beton; Keményfa; Laminált; Márvány; Kő; Csempe; Vinil; Egyéb
ko: 바닥 표면 호환성: 카펫; 콘크리트; 경목; 라미네이트; 대리석; 석재; 타일; 비닐; 기타
pt-PT: Compatibilidade com a superfície do pavimento: Tapete; Betão; Madeira dura; Laminado; Mármore; Pedra; Azulejo; Vinil; Outro
pl: Kompatybilność z powierzchnią podłogi: Dywan; Beton; Drewno; Do laminatu; Marmur; Kamień; Płytki; Winyl; Pozostałe
sk-SK: Kompatibilita podlahového povrchu: Koberec; Betón; Tvrdé drevo; Laminátový; Mramor; Kameň; Dlaždice; Vinyl; Iné
nl: Vloeroppervlakte-compatibiliteit: Tapijt; Beton; Hardhout; Laminaat; Marmer; Steen; Tegel; Vinyl; Overig
ru: Совместимость с напольными покрытиями: Ковер; Бетон; Массив дерева; Ламинат; Мрамор; Камень; Плитка; Винил; Другое
sv: Golvytans kompatibilitet: Matta; Betong; Hårdträ; Laminera; Marmor; Sten; Bricka; Vinyl; Övrigt
nb: Kompatibilitet med gulvoverflater: Teppe; Betong; Hardved; Laminat; Marmor; Stein; Flis; Vinyl; Annet